【裁判字號】    99,抗,1640
【裁判日期】    991116
【裁判案由】    撤銷假處分
【裁判全文】
臺灣高等法院民事裁定                  99年度抗字第1640號
抗  告  人  趙克毅
上列抗告人與相對人趙粉、趙家陞間撤銷假處分事件，對於中華
民國99年9月13日臺灣桃園地方法院99年度全聲字第8號裁定，提
起抗告，本院裁定如下：
    主  文
抗告駁回。
抗告訴訟費用由抗告人負擔。
    理  由
一、按假扣押之原因消滅、債權人受本案敗訴判決確定或其他命
    假扣押之情事變更者，債務人得聲請撤銷假扣押裁定，民事
    訴訟法第530條第1項定有明文。前開規定，依同法第533 條
    規定，於假處分準用之。又除別有規定外，關於假處分之規
    定，於定暫時狀態之處分準用之，同法第538條之4亦有規定
    。
二、經查，抗告人以相對人及趙木樹（98年10月13日死亡）、趙
    志明（98 年3月22日死亡）不具有趙鰲峰祭祀公業派下員資
    格而提起確認祭祀公業趙鰲峰、趙鰲峰97 年度第2次臨時派
    下員大會會議決議無效暨確認相對人之派下權不存在等事件
    ，經原法院以97年度訴字第1618號案件受理中，抗告人並於
    訴訟繫屬中向原法院聲請定暫時狀態之處分，經原法院以97
    年度訴字第1618號裁定准許在案，並於該裁定主文第2 項、
    第3 項分別諭知「相對人趙粉、趙木樹、趙家陞、趙志明於
    臺灣桃園地方法院97年度訴字第1618號確認會議決議無效等
    事件判決確定前，不得行使祭祀公業趙鰲峰、趙鰲峰派下權
    。」、「相對人趙粉、趙木樹、趙家陞於臺灣桃園地方法院
    97年度訴字第1618號確認會議決議無效等事件判決確定前，
    不得行使祭祀公業趙鰲峰、趙鰲峰管理委員權限。」，抗告
    人並已向原法院民事執行處聲請執行，有原法院民事執行處
    98年5月19日桃院永98司執全安字第751號執行命令足稽（見
    原審卷第12頁）。嗣後前開97年度訴字第1618號事件經原法
    院裁定移轉管轄後，該移轉管轄之裁定遭本院廢棄發回原法
    院，故該案乃由原法院另行改分98年度訴字第975 號繼續審
    理。而抗告人於訴訟進行中之98年12月18日具狀表示撤回有
    關請求「確認派下員權利不存在」部分之訴，並經相對人同
    意，亦有上開各該案件之裁定書、判決書可稽（見原審卷第
    14頁、25-33頁、44 頁），顯然抗告人就相對人之派下員權
    利不存在之爭執，已因抗告人將本案訴訟撤回而無法達成確
    定其請求是否存在之效果，為免相對人之權利因法院業已定
    暫時狀態之處分而陷於長久不確定之狀態，核其情形自應構
    成法院為裁定後，所命定暫時狀態處分之情事有所變更，依
    據民事訴訟法第538條之4準用533條、第530條第1 項之規定
    ，相對人聲請撤銷原法院所為有關於命相對人趙粉、趙家陞
    在本案訴訟（即原審97年度訴字第1618號，現改為98年訴字
    第975 號事件）判決確定前不得行使派下權及管理委員權限
    之部分，自屬於法有據，故原裁定將該院於98 年5月12日所
    為97年度訴字第1618號定暫時狀態處分之裁定主文第2、3項
    關於相對人趙粉、趙家陞部分予以撤銷，於法並無不合。抗
    告意旨雖稱撤回起訴依法應視同未起訴，依據民事訴訟法第
    529 條之規定，相對人應先聲請法院裁定命伊限期起訴以後
    ，始可向法院聲請撤銷該定暫時狀態之處分，原裁定尚屬有
    誤云云。然依上所述，抗告人係在本案訴訟繫屬後始聲請法
    院定暫時狀態之處分，並於法院裁定准許後，復撤回本案訴
    訟，核其情形與未起訴前先提出聲請有別，此部分其所辯應
    不足取。抗告意旨指摘原裁定不當，聲明廢棄，為無理由，
    應予駁回。
據上論結，本件抗告為無理由，依民事訴訟法第495條之1第1 項
、第449條第1項、第95條、第78條，裁定如主文。
中    華    民    國    99    年    11    月    16    日
                    民事第十九庭
                        審判長法  官  張  蘭
                              法  官  黃莉雲
                              法  官  王漢章
正本係照原本作成。
本裁定除以適用法規顯有錯誤為理由外，不得再抗告。如提起再
抗告，應於收受後10日內委任律師為代理人向本院提出再抗告狀
。並繳納再抗告費新台幣１千元。
中    華    民    國    99    年    11    月    16    日
                              書記官  周淑靜

司法院資訊處製作；財團法人民間司法改革基金會備份。
